臺灣彰化地方法院刑事判決　　　　　　 100年度訴緝字第30號
公　訴　人　臺灣彰化地方法院檢察署檢察官
被　　　告　陳楷樹
選任辯護人　陳國偉律師
上列被告因違反毒品危害防制條例案件，經檢察官提起公訴（99
年度偵字第7962、9197號），本院判決如下：
    主  文
陳楷樹犯如附表所示之罪，均累犯，各處如附表主文欄所示之刑
（含主刑、從刑）。主刑部分應執行有期徒刑捌年陸月。
    事  實
一、陳楷樹前因施用毒品案件，經本院於民國94年5 月5 日以94
    年度易字第438 號判決處有期徒刑8 月確定（下稱第一案）
    ；再因施用毒品案件，經臺灣高等法院臺中分院於94年12月
    29日以94年度上易字第1430號判決處有期徒刑1 年6 月確定
    （下稱第二案）；又因公共危險、過失致死等案件，經本院
    於94年10月31日以94年度交訴字第107 號判決處有期徒刑1
    年2 月、1 年，並定應執行有期徒刑2 年確定（下稱第三案
    ）。後第二案及第三案經臺灣高等法院臺中分院於95年3 月
    16日以95年度聲字第187 號裁定定應執行有期徒刑3 年5 月
    確定，嗣因中華民國九十六年罪犯減刑條例實施，再經同院
    於96年7 月27日以96年度聲減字第1605號裁定減刑並定應執
    行刑為有期徒刑1 年8 月確定，與前開第一案接續入監執行
    後，甫於96年12月16日縮刑期滿執行完畢。詎仍不知悔改，
    明知甲基安非他命屬毒品危害防制條例第2 條第2 項第2 款
    規定之第二級毒品，不得販賣，竟意圖營利而基於販賣甲基
    安非他命之犯意，先由購毒者楊儒民、陳劍論以附表所示之
    聯絡方式與陳楷樹取得聯繫並約定地點後，陳楷樹分別於附
    表所示之時間、地點，販賣如附表所示之數量及金額之甲基
    安非他命予楊儒民、陳劍論，並從販出毒品抽取一定比例供
    己施用以牟利。嗣經警報請檢察官指揮偵辦，並依法向本院
    聲請核發通訊監察書實施通訊監察而循線查獲。
二、案經彰化縣警察局溪湖分局報請臺灣彰化地方法院檢察署檢
    察官偵查起訴。
    理  由
壹、程序方面：
  (一)按有事實足認被告或犯罪嫌疑人有最輕本刑為3 年以上有期
    徒刑之罪嫌，並危害國家安全或社會秩序情節重大，而有相
    當理由可信其通訊內容與本案有關，且不能或難以其他方法
    蒐集或調查證據者，得發通訊監察書。通訊監察書，偵查中
    由檢察官依司法警察機關聲請或依職權聲請該管法院核發，
    審判中由法官依職權核發，通訊保障及監察法第5 條第1 項
    第1 款、第2 項定有明文。本案被告陳楷樹所持用之行動電
    話門號0000000000號、0000000000號之監聽錄音，係經本院
    法官核准通訊監察在案，有詳載聲監案號、案由、監察電話
    及對象等之本院99年聲監字第243 、456 號，以及99年度聲
    監續字第211 號通訊監察書及相關電話附表、譯文紀錄等在
    卷可參（見彰化縣警察局溪湖分局溪警分偵字第0990017180
    號卷第10至17頁背面，99年度偵字第7962號卷第117 頁，99
    年度偵字第9197號卷第109 至122 頁，本院卷第57至71、88
    至90頁），核係依法所為之監聽，尚無不法取證情事。又按
    通訊監察錄音之譯文，僅屬依據監聽錄音結果予以翻譯之文
    字，固具文書證據之外觀，但實際上仍應認監聽所得之錄音
    帶或光碟，始屬調查犯罪所得之證物；刑事訴訟法第165 條
    之1 第2 項所稱之證物，如其蒐證程序合法，並經合法調查
    ，自具證據能力。因此檢察官如提出通訊監察錄音之譯文為
    其證據方法，實乃以其監聽所得之錄音帶或光碟，為調查犯
    罪所得之證物，法院本應依刑事訴訟法第165 條之1 所列之
    方法調查，以判斷該錄音帶或光碟是否與通訊監察錄音之譯
    文相符。而監聽錄音製作之譯文，雖通常為偵查犯罪機關單
    方面製作，然若被告或訴訟關係人對其真實性並無爭執，經
    法院於審判期日提示譯文供當事人辨認、表示意見並為辯論
    者，程序自屬適法（最高法院95年度臺上字第295 號、94年
    度臺上字第4665號判決要旨參照）。查本案卷內之相關電話
    監聽，取證程序未見違法情事，已如前述；而警方依監聽錄
    音所製作之監聽譯文，經本院提示予檢察官、被告及辯護人
    後，迄於言詞辯論終結前均無異議，則依上開說明，本案卷
    內通訊監察譯文均具有證據能力。
  (二)末按被告以外之人於審判外之言詞或書面陳述，除法律有規
    定者外，不得作為證據，刑事訴訟法第159 條第1 項固有明
    文。惟被告以外之人於審判外之陳述，雖不符刑事訴訟法第
    159 條之1 至第159 條之4 得為證據之情形，而經當事人於
    審判程序同意作為證據，法院審酌該言詞或書面陳述作成時
    之情況，認為適當者，亦得為證據。當事人、代理人或辯護
    人於法院調查證據時，知有第159 條第1 項不得為證據之情
    形，而未於言詞辯論終結前聲明異議者，視為有前項之同意
    ，刑事訴訟法第159 條之5 定有明文。查本案以下所引用被
    告以外之人於審判外之言詞或書面陳述，被告及其辯護人於
    本院準備程序時均不爭執其證據能力（見本院卷第40、82頁
    ），且迄至本院於言詞辯論終結前，檢察官、被告及辯護人
    亦未聲明異議，經本院審酌後，認無不適當之情形，揆諸前
    揭規定，上開證述均得作為證據使用。
貳、實體方面：
一、上開犯罪事實，業據被告陳楷樹於本院審理時坦承不諱，核
    與證人楊儒民於警詢、偵訊及本院審理中，證人陳劍論於警
    詢及偵訊中之證述情節相符（見99年度偵字第7962號卷第97
    至108 、118 至126 頁，99年度偵字第9197號卷第98至106
    、128 至133 頁，本院卷第131 頁背面至133 頁），並有被
    告所持用之行動電話門號0000000000號、0000000000號通訊
    監察譯文暨本院99年聲監字第243 、456 號、99年度聲監續
    字第211 號通訊監察書及相關電話附表，以及彰化縣警察局
    溪湖分局100 年7 月26日、100 年9 月7 日溪警分偵字第10
    00020739號、1000024084號函暨所附員警職務報告書、通訊
    監察書、通訊監察譯文及證人楊儒民監聽光碟音檔各1 份（
    彰化縣警察局溪湖分局溪警分偵字第0990017180號卷第10至
    17頁背面，99年度偵字第7962號卷第117 頁，99年度偵字第
    9197號卷第109 至122 頁，本院卷第48至71、87至90頁）在
    卷可參，此外，尚有本院勘驗被告與證人楊儒民於99年4 月
    29日晚上12時40分46秒、99年5 月1 日凌晨2 時9 分52秒、
    46分33秒、53分5 秒及99年5 月2 日晚上8 時59分58秒之通
    訊監察錄音譯文1 份（見本院卷第114 至115 頁）附卷可佐
    ，足認被告任意性自白與事實相符。
二、按販賣毒品之所謂販賣行為，須行為人主觀上有營利意圖，
    且客觀上有販入或賣出毒品行為，即足構成，至於實際上是
    否已經獲利，則非所問；必也始終無營利之意思，而以原價
    或低於原價有償讓與他人，方難謂為販賣行為，而僅得以轉
    讓罪論處（參照最高法院93年度臺上字第1651號判決要旨）
    。又販賣毒品係政府嚴予查緝之違法行為，且可任意分裝或
    增減其分量，各次買賣之價格，當亦各有差異，隨供需雙方
    之資力、關係之深淺、需求之數量、貨源之充裕與否、販賣
    者對於資金之需求如何即殷切與否，以及政府查緝之態度，
    進而為各種不同之風險評估，而為機動性之調整，因之販賣
    之利得，除經坦承犯行，或帳冊價量均記載明確外，委難察
    得實情，是縱未確切查得販賣賺取之實際差價，但除別有事
    證，足認係按同一價格轉讓，確未牟利之情形外，尚難執此
    認非法販賣之事證有所不足，致知過坦承者難辭重典，飾詞
    否認者反得逞僥倖，而失情理之平。況，販賣者從各種「價
    差」或「量差」或係「純度」謀取利潤方式，或有差異，然
    其所圖利益之非法販賣行為目的，則屬相同，並無二致；衡
    諸毒品取得不易，量微價高，依一般社會通念以觀，凡為販
    賣之不法勾當者，倘非以牟利為其主要誘因及目的，應無甘
    冒被查緝法辦重刑之危險，平白無端義務為該買賣之工作，
    是其販入之價格必較售出之價格低廉，而有從中賺取買賣差
    價牟利之意圖及事實，應屬符合論理法則且不違背社會通常
    經驗之合理判斷。查被告販賣甲基安非他命予證人楊儒民、
    陳劍論，是以每販賣新臺幣（下同）1000元即從中抽取100
    或200 元之甲基安非他命供自己施用之方式而獲取利益乙節
    ，業據被告於本院審理中供承不諱（見本院卷第135 頁），
    足認被告主觀上應具有營利之意圖甚明。從而，本件事證明
    確，被告上開犯行堪以認定，應予依法論科。
三、論罪科刑：
  (一)按甲基安非他命為毒品危害防制條例第2 條第2 項第2 款所
    列管之第二級毒品，不得非法持有、販賣；是核被告所為如
    附表所示之犯行，均係犯毒品危害防制條例第4 條第2 項之
    販賣第二級毒品罪。被告所犯如附表所示6 次販賣毒品犯行
    間，犯意各別、行為互殊，應予分論併罰。另被告曾有事實
    欄所載之前科資料，有臺灣高等法院被告前案紀錄表1 份在
    卷可稽，其於上開徒刑執行完畢後，5 年內故意再犯本件有
    期徒刑以上之各罪，均為累犯，應分別依刑法第47條第1 項
    規定加重其刑，然其所犯各罪，就法定刑為無期徒刑部分不
    予加重（刑法第65條第1 項參照）。
  (二)另辯護人以毒品危害防制條例第17條第2 項立法理由係在鼓
    勵被告自白，俾使此等類型案件早日確定，並開啟被告自新
    之路，而本案被告陳楷樹於偵查中未曾出庭應訊，致無法於
    偵查中自白，而檢察官亦未因被告陳楷樹未到庭應訊，而未
    對被告遲延起訴，仍與其他同案被告同時起訴，且被告於審
    理中已自白犯罪，可見被告之情已符合上開立法目的，應可
    適用或類推適用該條項規定減輕其刑；倘被告無前開減刑條
    例之適用，請考量被告所販賣之甲基安非他命數量尚稱微小
    ，所獲得之利潤亦非高，純係為從販出毒品抽取一定比例供
    己施用，相較於一般販賣毒品之大盤、中盤商，被告所為對
    社會治安及國民健康造成侵害之範圍、程度及所獲利益均屬
    有限，亦未以毒品為工具誘使、控制他人，而遂其他犯罪行
    為，此外，與其他同案被告尚涉有販賣第一級毒品犯行相較
    ，被告陳楷樹僅有販賣第二級毒品犯行，且所販賣毒品之次
    數及數量亦屬同案被告中最少，而有情輕法重之情形，請求
    依刑法第59條酌減其刑等語為被告辯護。惟查，被告僅於本
    院審理中自白犯罪，核與毒品危害防制條例第17條第2 項之
    規定不合，又被告於警詢、偵訊及本院審理中均經合法傳喚
    未到庭，後係經本院發布通緝始到案，是被告未於偵查中應
    訊顯係可歸責於己之事由，要與毒品危害防制條例第17條第
    2 項之立法意旨不符；再者，本院慮及販賣甲基安非他命，
    助長毒品氾濫，並衍生諸多家庭、社會乃至犯罪問題，而其
    法定刑依毒品危害防制條例第4 條第2 項規定為「無期徒刑
    或七年以上有期徒刑，得併科新臺幣一千萬元以下罰金」，
    兩相權衡，本院認並無情輕法重之情，自無依該規定予以酌
    減其刑之必要；是辯護人前開請求，洵無足取。爰審酌被告
    藐視法紀，無視國家法令，竟為貪圖不法利益，販賣毒品予
    他人施用，危害社會治安及國民健康甚鉅，兼審酌其犯後於
    本院審理中坦承犯行，勇敢接受法律制裁，尚有悔意，再參
    酌其販賣毒品之對象、數量、金額等一切情狀，分別量處如
    附表主文欄所示之刑，並定其應執行之刑如主文所示，以資
    儆懲。
四、沒收：
  (一)按犯毒品危害防制條例第4 條之罪者，其供犯罪所用或因犯
    罪所得之財物，均沒收之，如全部或一部不能沒收，追徵其
    價額或以其財產抵償之，毒品危害防制條例第19條第1 項定
    有明文。該條係採義務沒收主義，且金錢為代替物，重在兌
    現價值，而不在原物，自難拘泥於沒收原物之理論，認沒收
    販賣毒品所得之金錢，以當場查獲扣押者為限，苟能證明其
    為販賣毒品所得之金錢，均應予以沒收（最高法院92年度臺
    上字第5227號判決要旨可參）。是販賣毒品所得之金錢，無
    論已否扣案，如仍屬存在，即應依法沒收，然所稱因犯罪所
    得之物，自以實際所得者為限，苟無所得或尚未取得者，自
    無從為沒收追繳之諭知（最高法院89年度臺上字第3434號判
    決要旨參照）。
  (二)被告就附表所示各次販賣毒品予楊儒民、陳劍論，所得款項
    均為1000元，業經證人楊儒民、陳劍論前開證述明確，復為
    被告所不爭執，雖未扣案，然均無法證明業已滅失，自均屬
    被告犯毒品危害防制條例第4 條之罪所得之財物，各應依毒
    品危害防制條例第19條第1 項規定，於各次販賣毒品犯行所
    處罪刑下諭知沒收，如全部或一部不能沒收時，以其財產抵
    償之。
  (三)未扣案之行動電話手機1 支（內含門號0000000000號SIM 卡
    1 張）、行動電話手機1 支（內含門號0000000000號SIM 卡
    1 張），係分別供被告販賣甲基安非他命予證人楊儒民、陳
    劍論所用之物，且均屬被告所有，業據其供承在卷（見本院
    卷第135 頁），雖未扣案，然無積極證據證明業已滅失，仍
    應依毒品危害防制條例第19條第1 項規定，分別於被告各次
    販賣毒品犯行項下諭知沒收，如全部或一部不能沒收時，追
    徵其價額。
據上論斷，應依刑事訴訟法第299 條第1 項前段，毒品危害防制
條例第4 條第2 項、第19條第1 項，刑法第11條、第47條第1 項
、第51條第5 款，判決如主文。
本案經檢察官賴政安到庭執行職務
中    華    民    國   100    年    12    月    29    日
                    刑事第二庭  審判長法官    李進清
                                法      官    陳銘壎
                                法      官    林怡君
以上正本證明與原本無異。
如不服本判決應於收受判決後10日內向本院提出上訴書狀，並應
敘述具體理由；其未敘述上訴理由者，應於上訴期間屆滿後20日
內向本院補提理由書（均須按他造當事人之人數附繕本）「切勿
逕送上級法院」。
中    華    民    國   100    年    12    月    29    日
                                書  記  官    顧嘉文
附錄本案論罪科刑法條全文：
毒品危害防制條例第4條第2項
製造、運輸、販賣第二級毒品者，處無期徒刑或 7 年以上有期
徒刑，得併科新臺幣 1 千萬元以下罰金。
附  表：
┌──┬───┬───┬───┬────┬──┬─┬──┬────┬───────┐
│編號│購毒者│聯絡方│時  間│地    點│毒品│數│交易│證    據│主          文│
│    │      │式    │      │        │種類│量│金額│        │              │
├──┼───┼───┼───┼────┼──┼─┼──┼────┼───────┤
│ 1  │楊儒民│楊儒民│99年4 │彰化縣二│第二│1 │1000│1.證人楊│陳楷樹販賣第二│
│    │      │於99年│月27日│林鎮振興│級毒│包│元。│儒民於警│級毒品，累犯，│
│    │      │4 月27│上午6 │里振興巷│品甲│。│    │詢、偵訊│處有期徒刑柒年│
│    │      │日上午│時許。│9 之5 號│基安│  │    │及本院審│貳月，未扣案之│
│    │      │5 時18│      │ (陳楷樹│非他│  │    │理中之證│販賣第二級毒品│
│    │      │分、19│      │住處)內 │命。│  │    │述（見偵│所得新臺幣壹仟│
│    │      │分許先│      │。      │    │  │    │7962號卷│元沒收，如全部│
│    │      │以公共│      │        │    │  │    │第97至10│或一部不能沒收│
│    │      │電話，│      │        │    │  │    │8 、118 │，以其財產抵償│
│    │      │繼於同│      │        │    │  │    │至126 頁│之，未扣案之行│
│    │      │時32分│      │        │    │  │    │，本院卷│動電話壹支（內│
│    │      │、33分│      │        │    │  │    │第131 頁│含門號○九八一│
│    │      │許，以│      │        │    │  │    │背面至13│一四九四七○號│
│    │      │其弟弟│      │        │    │  │    │3 頁）。│SIM 卡壹張）沒│
│    │      │之行動│      │        │    │  │    │2.證人以│收。          │
│    │      │電話門│      │        │    │  │    │公共電話│              │
│    │      │號0982│      │        │    │  │    │與所持行│              │
│    │      │306310│      │        │    │  │    │動電話門│              │
│    │      │號與陳│      │        │    │  │    │號098230│              │
│    │      │楷樹所│      │        │    │  │    │6310號與│              │
│    │      │持用之│      │        │    │  │    │被告陳楷│              │
│    │      │行動電│      │        │    │  │    │樹所持行│              │
│    │      │話門號│      │        │    │  │    │動電話門│              │
│    │      │098114│      │        │    │  │    │號098114│              │
│    │      │9470號│      │        │    │  │    │9470號之│              │
│    │      │聯絡。│      │        │    │  │    │通訊監察│              │
│    │      │      │      │        │    │  │    │譯文（見│              │
│    │      │      │      │        │    │  │    │偵7962號│              │
│    │      │      │      │        │    │  │    │卷第117 │              │
│    │      │      │      │        │    │  │    │頁）。  │              │
├──┼───┼───┼───┼────┼──┼─┼──┼────┼───────┤
│ 2  │楊儒民│楊儒民│99年4 │彰化縣二│第二│1 │1000│1.證人楊│陳楷樹販賣第二│
│    │      │於99年│月29日│林鎮振興│級毒│包│元。│儒民於警│級毒品，累犯，│
│    │      │4 月29│下午1 │里振興巷│品甲│。│    │詢、偵訊│處有期徒刑柒年│
│    │      │日下午│時許。│9 之5 號│基安│  │    │及本院審│貳月，未扣案之│
│    │      │12時40│      │ (陳楷樹│非他│  │    │理中之證│販賣第二級毒品│
│    │      │分許，│      │住處)內 │命。│  │    │述（見偵│所得新臺幣壹仟│
│    │      │以其所│      │。      │    │  │    │7962號卷│元沒收，如全部│
│    │      │持用之│      │        │    │  │    │第97至10│或一部不能沒收│
│    │      │電話號│      │        │    │  │    │8 、118 │，以其財產抵償│
│    │      │碼04-8│      │        │    │  │    │至126 頁│之，未扣案之行│
│    │      │826723│      │        │    │  │    │，本院卷│動電話壹支（內│
│    │      │號與陳│      │        │    │  │    │第131 頁│含門號○九八一│
│    │      │楷樹所│      │        │    │  │    │背面至13│一四九四七○號│
│    │      │持用之│      │        │    │  │    │3 頁）。│SIM 卡壹張）沒│
│    │      │行動電│      │        │    │  │    │2.證人所│收。          │
│    │      │話門號│      │        │    │  │    │持電話號│              │
│    │      │098114│      │        │    │  │    │碼04-882│              │
│    │      │9470號│      │        │    │  │    │6723號與│              │
│    │      │聯絡。│      │        │    │  │    │被告陳楷│              │
│    │      │      │      │        │    │  │    │樹所持行│              │
│    │      │      │      │        │    │  │    │動電話門│              │
│    │      │      │      │        │    │  │    │號098114│              │
│    │      │      │      │        │    │  │    │9470號之│              │
│    │      │      │      │        │    │  │    │通訊監察│              │
│    │      │      │      │        │    │  │    │譯文（見│              │
│    │      │      │      │        │    │  │    │偵7962號│              │
│    │      │      │      │        │    │  │    │卷第117 │              │
│    │      │      │      │        │    │  │    │頁，本院│              │
│    │      │      │      │        │    │  │    │卷第88頁│              │
│    │      │      │      │        │    │  │    │）。    │              │
├──┼───┼───┼───┼────┼──┼─┼──┼────┼───────┤
│ 3  │楊儒民│楊儒民│99年5 │彰化縣二│第二│1 │1000│1.證人楊│陳楷樹販賣第二│
│    │      │於99年│月1日 │林鎮振興│級毒│包│元。│儒民於警│級毒品，累犯，│
│    │      │5 月1 │凌晨2 │里振興巷│品甲│。│    │詢、偵訊│處有期徒刑柒年│
│    │      │日凌晨│時53分│9 之5 號│基安│  │    │及本院審│貳月，未扣案之│
│    │      │2 時9 │許。  │ (陳楷樹│非他│  │    │理中之證│販賣第二級毒品│
│    │      │分，以│      │住處)內 │命。│  │    │述（見偵│所得新臺幣壹仟│
│    │      │其所持│      │。      │    │  │    │7962號卷│元沒收，如全部│
│    │      │用之電│      │        │    │  │    │第97至10│或一部不能沒收│
│    │      │話號碼│      │        │    │  │    │8 、118 │，以其財產抵償│
│    │      │04-882│      │        │    │  │    │至126 頁│之，未扣案之行│
│    │      │6723號│      │        │    │  │    │，本院卷│動電話壹支（內│
│    │      │，繼於│      │        │    │  │    │第131 頁│含門號○九八一│
│    │      │同時46│      │        │    │  │    │背面至13│一四九四七○號│
│    │      │分、53│      │        │    │  │    │3 頁）。│SIM 卡壹張）沒│
│    │      │分許以│      │        │    │  │    │2.證人所│收。          │
│    │      │其弟弟│      │        │    │  │    │持電話號│              │
│    │      │之行動│      │        │    │  │    │碼04-882│              │
│    │      │電話門│      │        │    │  │    │6723號及│              │
│    │      │號0982│      │        │    │  │    │行動電話│              │
│    │      │306310│      │        │    │  │    │門號0982│              │
│    │      │號與陳│      │        │    │  │    │306310號│              │
│    │      │楷樹所│      │        │    │  │    │與被告陳│              │
│    │      │持用之│      │        │    │  │    │楷樹所持│              │
│    │      │行動電│      │        │    │  │    │行動電話│              │
│    │      │話門號│      │        │    │  │    │門號0981│              │
│    │      │098114│      │        │    │  │    │149470號│              │
│    │      │9470號│      │        │    │  │    │之通訊監│              │
│    │      │聯絡。│      │        │    │  │    │察譯文（│              │
│    │      │      │      │        │    │  │    │見偵7962│              │
│    │      │      │      │        │    │  │    │號卷第11│              │
│    │      │      │      │        │    │  │    │7 頁、本│              │
│    │      │      │      │        │    │  │    │院卷第89│              │
│    │      │      │      │        │    │  │    │頁）。  │              │
├──┼───┼───┼───┼────┼──┼─┼──┼────┼───────┤
│ 4  │楊儒民│楊儒民│99年5 │彰化縣二│第二│1 │1000│1.證人楊│陳楷樹販賣第二│
│    │      │於99年│月2 日│林鎮振興│級毒│包│元。│儒民於警│級毒品，累犯，│
│    │      │5 月2 │晚上9 │里振興巷│品甲│。│    │詢、偵訊│處有期徒刑柒年│
│    │      │日晚上│時20分│9 之5 號│基安│  │    │及本院審│貳月，未扣案之│
│    │      │8 時59│許。  │ (陳楷樹│非他│  │    │理中之證│販賣第二級毒品│
│    │      │分許，│      │住處)內 │命。│  │    │述（見偵│所得新臺幣壹仟│
│    │      │以其所│      │。      │    │  │    │7962號卷│元沒收，如全部│
│    │      │持用之│      │        │    │  │    │第97至10│或一部不能沒收│
│    │      │電話號│      │        │    │  │    │8 、118 │，以其財產抵償│
│    │      │碼04-8│      │        │    │  │    │至126 頁│之，未扣案之行│
│    │      │826723│      │        │    │  │    │，本院卷│動電話壹支（內│
│    │      │號與陳│      │        │    │  │    │第131 頁│含門號○九八一│
│    │      │楷樹所│      │        │    │  │    │背面至  │一四九四七○號│
│    │      │持用之│      │        │    │  │    │133 頁）│SIM 卡壹張）沒│
│    │      │行動電│      │        │    │  │    │。      │收。          │
│    │      │話門號│      │        │    │  │    │2.證人所│              │
│    │      │098114│      │        │    │  │    │持電話號│              │
│    │      │9470號│      │        │    │  │    │碼04-882│              │
│    │      │聯絡。│      │        │    │  │    │6723號與│              │
│    │      │      │      │        │    │  │    │被告陳楷│              │
│    │      │      │      │        │    │  │    │樹所持行│              │
│    │      │      │      │        │    │  │    │動電話門│              │
│    │      │      │      │        │    │  │    │號098114│              │
│    │      │      │      │        │    │  │    │9470號之│              │
│    │      │      │      │        │    │  │    │通訊監察│              │
│    │      │      │      │        │    │  │    │譯文（見│              │
│    │      │      │      │        │    │  │    │偵7962號│              │
│    │      │      │      │        │    │  │    │卷第117 │              │
│    │      │      │      │        │    │  │    │頁、本院│              │
│    │      │      │      │        │    │  │    │卷第90頁│              │
│    │      │      │      │        │    │  │    │）。    │              │
├──┼───┼───┼───┼────┼──┼─┼──┼────┼───────┤
│ 5  │陳劍論│陳劍論│99年7 │彰化縣二│第二│1 │1000│1.證人陳│陳楷樹販賣第二│
│    │      │於99年│月15日│林鎮振興│級毒│包│元（│劍論於警│級毒品，累犯，│
│    │      │7 月15│晚上8 │里振興巷│品甲│。│當場│詢、偵訊│處有期徒刑柒年│
│    │      │日晚上│時15分│9 之5 號│基安│  │未交│中之證述│貳月，未扣案之│
│    │      │7 時18│許。  │ (陳楷樹│非他│  │付，│（見偵91│販賣第二級毒品│
│    │      │分及8 │      │住處)外 │命。│  │事後│97號卷第│所得新臺幣壹仟│
│    │      │時13分│      │。      │    │  │方於│98至106 │元沒收，如全部│
│    │      │許，以│      │        │    │  │左列│、128 至│或一部不能沒收│
│    │      │其所持│      │        │    │  │時間│132 頁反│，以其財產抵償│
│    │      │用之行│      │        │    │  │、地│面）。  │之，未扣案之行│
│    │      │動電話│      │        │    │  │點交│2.證人所│動電話壹支（內│
│    │      │門號09│      │        │    │  │付10│持行動電│含門號○九八三│
│    │      │228284│      │        │    │  │00元│話門號09│一七四一八五號│
│    │      │00號與│      │        │    │  │予陳│00000000│SIM 卡壹張）沒│
│    │      │陳楷樹│      │        │    │  │楷樹│號與被告│收。          │
│    │      │所持用│      │        │    │  │）。│陳楷樹所│              │
│    │      │之行動│      │        │    │  │    │持行動電│              │
│    │      │電話門│      │        │    │  │    │話門號09│              │
│    │      │號0983│      │        │    │  │    │00000000│              │
│    │      │174185│      │        │    │  │    │號之通訊│              │
│    │      │號聯絡│      │        │    │  │    │監察譯文│              │
│    │      │。    │      │        │    │  │    │（見偵91│              │
│    │      │      │      │        │    │  │    │97號卷第│              │
│    │      │      │      │        │    │  │    │109 至  │              │
│    │      │      │      │        │    │  │    │122 頁、│              │
│    │      │      │      │        │    │  │    │本院卷第│              │
│    │      │      │      │        │    │  │    │57至58頁│              │
│    │      │      │      │        │    │  │    │）。    │              │
├──┼───┼───┼───┼────┼──┼─┼──┼────┼───────┤
│    │陳劍論│陳劍論│99年7 │彰化縣二│第二│1 │1000│1.證人陳│陳楷樹販賣第二│
│ 6  │      │於99年│月18日│林鎮萬興│級毒│包│元。│劍論於警│級毒品，累犯，│
│    │      │7 月18│晚上10│里南平巷│品甲│。│    │詢、偵訊│處有期徒刑柒年│
│    │      │日晚上│時許。│41號 (陳│基安│  │    │中之證述│貳月，未扣案之│
│    │      │9 時51│      │劍論住處│非他│  │    │（見偵91│販賣第二級毒品│
│    │      │分許，│      │)外。   │命。│  │    │97號卷第│所得新臺幣壹仟│
│    │      │以其所│      │        │    │  │    │98至106 │元沒收，如全部│
│    │      │持用之│      │        │    │  │    │、128 至│或一部不能沒收│
│    │      │行動電│      │        │    │  │    │132 頁反│，以其財產抵償│
│    │      │話門號│      │        │    │  │    │面）。  │之，未扣案之行│
│    │      │092282│      │        │    │  │    │2.證人所│動電話壹支（內│
│    │      │8400號│      │        │    │  │    │持行動電│含門號○九八三│
│    │      │與陳楷│      │        │    │  │    │話門號09│一七四一八五號│
│    │      │樹所持│      │        │    │  │    │00000000│SIM 卡壹張）沒│
│    │      │用之行│      │        │    │  │    │號與被告│收。          │
│    │      │動電話│      │        │    │  │    │陳楷樹所│              │
│    │      │門號09│      │        │    │  │    │持行動電│              │
│    │      │831741│      │        │    │  │    │話門號09│              │
│    │      │85號聯│      │        │    │  │    │00000000│              │
│    │      │絡。  │      │        │    │  │    │號之通訊│              │
│    │      │      │      │        │    │  │    │監察譯文│              │
│    │      │      │      │        │    │  │    │（見偵91│              │
│    │      │      │      │        │    │  │    │97號卷第│              │
│    │      │      │      │        │    │  │    │109 至  │              │
│    │      │      │      │        │    │  │    │122 頁、│              │
│    │      │      │      │        │    │  │    │本院卷第│              │
│    │      │      │      │        │    │  │    │59至60頁│              │
│    │      │      │      │        │    │  │    │）。    │              │
└──┴───┴───┴───┴────┴──┴─┴──┴────┴───────┘